sk-SK: Typ montáže na lešenie: Rám; Mobil; Iné
fi: Rakennustelineen asennustapa: Runko; Mobiili; Muu
es: Tipo de montaje de andamio: Marco; Móvil; Otros
pl: Typ montażu rusztowania: Rama; Ruchome; Inne
ko: 비계 장착 유형: 액자; 모바일; 기타
hu: Állványzat szerelési típusa: Keret; Mobil; Egyéb
ja: 足場の取り付けタイプ: フレーム; モバイル; その他
hr-HR: Način postavljanja skele: Okvir; Mobilni; Ostalo
sl-SI: Vrsta montaže gradbenega odra: Okvirni; Mobilna; Drugo
nl: Montagetype steigers: Frame; Mobiel; Andere
pt-BR: Tipo de montagem de andaime: Chassi; Móvel; Outro
cs: Typ montáže lešení: Rám; Mobilní; Jiné
th: ประเภทการติดตั้งนั่งร้าน: โครง; มือถือ; อื่นๆ
de: Art der Gerüstmontage: Rahmen; Mobil; Sonstiges
zh-TW: 鷹架安裝型式: 車架; 行動; 其他
en: Scaffolding mounting type: Frame; Mobile; Other
fr: Type de montage sur échafaudage: Cadre; Mobile; Autre
bg-BG: Тип монтаж на скеле: Рамка; Подвижно; Други
nb: Monteringstype for stillas: Ramme; Mobil; Annet
da: Stilladsmonteringstype: Ramme; Mobil; Andet
ro-RO: Tip de montare schele: Cadru; Mobil; Altele
it: Tipo di montaggio del ponteggio: Telaio; Mobile; Altro
vi: Kiểu giá đỡ giàn giáo: Khung; Di động; Khác
lt-LT: Pastolių tvirtinimo tipas: Rėmas; Mobilus; Kita
ru: Тип крепления лесов: Рама; Мобильные; Другой
tr: İskele montaj türü: Çerçeve; Mobil; Diğer
zh-CN: 脚手架安装方式: 车架; 移动设备; 其他
sv: Monteringstyp för ställning: Ram; Mobil; Övrigt
pt-PT: Tipo de montagem de andaime: Quadro; Móvel; Outro
el: Τύπος τοποθέτησης σκαλωσιάς: Πλαίσιο; Κινητό; Άλλο